【裁判字號】    98,易,21
【裁判日期】    980304
【裁判案由】    竊盜
【裁判全文】
臺灣臺南地方法院刑事判決                98年度易字第21號
公  訴  人  臺灣臺南地方法院檢察署檢察官
被      告  甲○○
上列被告因竊盜案件，經檢察官提起公訴（97年度偵字第14810
號），被告於準備程序期日就被訴事實為有罪陳述，本院聽取當
事人之意見後，裁定進行簡式審判程序，並判決如下：
    主  文
甲○○竊盜，處有期徒刑貳月；又踰越安全設備竊盜，處有期徒
刑陸月；又竊盜，處有期徒刑貳月。應執行有期徒刑捌月，緩刑
年，緩刑期內付保護管束，並應依執行檢察官之命令，向指定
之公益團體、地方自治團體或社區，提供陸拾小時之義務勞務及
應向被害人丙○○支付新台幣萬元之賠償。
    事實及理由
壹、程序部分：
    本件被告甲○○於本院準備程序進行中，先就被訴事實為有
    罪之陳述，經告知被告簡式審判程序之旨，並經檢察官、被
    告之同意，而以簡式審判程序審理，有本院準備程序筆錄一
    份在卷可稽，依刑事訴訟法第273 條之2 、同法第159 條第
    2 項規定，本件不適用傳聞法則排除證據能力之規定，合先
    敘明。
貳、實體部分：
  一、犯罪事實及證據：本件犯罪事實除附表編號二之地點「
      253 號」更正為「185 號」及證據另補充被告於本院準備
      程序及審判程序訊問時之自白外，其餘犯罪事實及證據，
      引用起訴書之記載（如附件）。
  二、被告於本院審理時固陳稱：附表編號2 、3 部分係伊主動
      向警方自首竊盜云云，然查：被告係因附表編號1 之竊盜
      犯行經證人蘇志雄至警局報案後，經員警前往調查時，因
      被告休旅車內另載運其他樹木而詢問是否另涉其他竊盜案
      件，經第二次詢問後，被告始主動告知另曾於附表編號2
      、3 之時、地竊取被害人乙○○、屈美玲如附表所示之物
      ，此有高雄縣警察局仁武分局所檢送之職務報告一份在卷
      可參，是本案查獲係因員警以經驗判斷，客觀上已有確切
      之根據而得合理可疑被告有竊盜之犯行，自不符合自首之
      要件，被告上開所陳，核與事證不符，自不足採。
  三、認罪科刑：
  （一）核被告就附表編號1 、3 所為係各犯刑法第320 條第1
        項之竊盜罪、就附表編號2 所為係犯刑法第321 條第1
        項第2 款之踰越安全設備竊盜罪。茲審酌被告係因投資
        失利，經濟困頓一時失慮而犯案，以及所得利益非鉅，
        附表編號2 、3 贓物已發還告訴人，惡性非重，及其犯
        後尚知坦承全部犯行，態度良好，暨告訴人乙○○、屈
        美玲均表示願意原諒被告、不要求其他賠償，而被害人
        丙○○則表示只要被告賠償新台幣30,000元亦願意原諒
        被告等一切情狀，分別量處如主文所示之刑，並酌定如
        主文所示應執行之刑，以資懲儆。
  （二）又本院審酌被告前未曾因故意犯罪受有期徒刑以上刑之
        宣告，有臺灣高等法院被告前案紀錄表1紙可按，其因
        一時貪念失慮，致罹刑典，經此偵審程序及刑之宣告，
        應知警惕，諒無再犯之虞，本院因認前開所宣告之刑，
        以暫不執行為適當，爰依刑法第74條第1 項第1 款之規
        定宣告如主文所示之緩刑期間，以啟自新。
  （三）復審酌被告因經濟問題即圖以違法之行為取得他人財物
        ，足見其守法觀念薄弱，本院認其於緩刑期內應有具體
        措施予以適時進行輔導與矯正之必要，俾其確實改過遷
        善，且被告所為，顯係欠缺尊重他人財產法益之正確觀
        念，為使被告深切體認付出勞力之重要性，強化其法治
        概念，使其於緩刑期內能深知警惕，避免其緩刑宣告輕
        易遭到撤銷，爰併依刑法第74條第2 項第5 款規定，命
        被告於緩刑期內，依執行檢察官之命令，向指定之公益
        團體、地方自治團體或社區，提供60小時之義務勞務，
        併依刑法第93條第1 項第2 款之規定，於緩刑期內付保
        護管束。
  （四）再按「緩刑宣告，得斟酌情形，命犯罪行為人向被害人
        支付相當數額之財產或非財產上之損害賠償」，刑法第
        74條第2 項第3 款定有明文。查本件被害人丙○○遭竊
        之物尚未取回，且被害人表示被告應賠償其損害新台幣
        30,000元，為兼顧被害人之利益，並斟酌被告亦表示願
        賠償被害人等情，認於被告緩刑期間應課予如主文所示
        之負擔，以觀後效，爰併予宣告之。又此部分緩刑命令
        ，依刑法第74條第4 項規定，得為民事強制執行名義，
        被告若違反上開刑法第74條第2 項第3 款所定向被害人
        丙○○支付相當數額之財產上損害賠償情節重大者，檢
        察官並得依刑法第75條之1 第1 項第4 款之規定聲請撤
        銷緩刑，併予說明。
四、據上論斷，應依刑事訴訟法第273 條之1 第1 項、第299 條
    第1 項前段、第310 條之2 、第454 條第2 項，刑法第320條
    第1 項、第321 條第1 項第2 款、第51條第5 款、第74條第1
    項第1 款、第2 項第3 、5 款、第93條第1 項第2 款，刑法施
    行法第1 條之1 ，判決如主文。
五、如不服本判決應於收受本判決後10日內向本院提出上訴書狀
    ，並應敘述具體理由。
本案經檢察官周盟翔到庭執行職務。
中    華    民    國    98    年     3     月    4    日
                  刑事第二庭    法  官  童來好
以上正本證明與原本無異
如不服本判決應於收受本判決後10日內向本院提出上訴書狀，並
應敘述具體理由。其未敘述上訴理由者，應於上訴期間屆滿後20
日內向本院補提理由書狀（均須按他造當事人之人數附繕本）「
切勿逕送上級法院」。
                                書記官  柯貞如
中    華    民    國    98    年     3     月    4    日
附錄本案論罪科刑法條全文：
刑法第320 條第1 項：
意圖為自己或第三人不法之所有，而竊取他人之動產者為竊盜罪
，處5 年以下有期徒刑、拘役或500 元以下罰金。
中華民國刑法第321 條
（加重竊盜罪）
犯竊盜罪而有左列情形之一者，處六月以上、五年以下有期徒刑
：
一、於夜間侵入住宅或有人居住之建築物、船艦或隱匿其內而犯
之者。
二、毀越門扇、牆垣或其他安全設備而犯之者。
三、攜帶兇器而犯之者。
四、結夥三人以上而犯之者。
五、乘火災、水災或其他災害之際而犯之者。
六、在車站或埠頭而犯之者。
前項之未遂犯罰之。


司法院資訊處製作；財團法人民間司法改革基金會備份。
